【裁判字號】    92,上訴,959
【裁判日期】    921120
【裁判案由】    違反槍砲彈藥刀械管制條例等
【裁判全文】
臺灣高等法院臺南分院刑事判決          九十二年度上訴字第九五九號  Ａ
      上  訴  人
      即  被  告  甲  ○  ○
      指定辯護人  本院公設辯護人  乙  ○  ○
右上訴人因違反槍砲彈藥刀械管制條例等案件，不服臺灣臺南地方法院九十一年度訴
字第八六七號中華民國九十二年六月十三日第一審判決（起訴案號：臺灣臺南地方法
院檢察署九十一年度營偵字第七四一號），提起上訴，本院判決如左：
      主      文
上訴駁回。
      事      實
一、甲○○曾因竊盜罪，經臺灣高等法院高雄分院判處有期徒刑二年確定，於民國九
    十年五月七日執行完畢，陳崑崙亦曾因竊盜罪，經臺灣高雄地方法院判處有期徒
    刑一年二月確定，於八十八年十二月十一日執行完畢，均仍不知悔改，復與陳錦
    龍（業經原審法院判處有期徒刑六月，得易科罰金確定）於九十一年五月二十二
    日凌晨一時許，共同搭乘陳崑崙（業經原審法院判處有期徒刑七月確定）所駕駛
    其所有之車號Ｅ三─三二一七號自用小客車，行經臺南縣新營市○○路三四號對
    面，見中國國民黨臺灣省臺南縣委員會所有，車號ＥＷ─七五六一號自用小貨車
    改裝之選舉宣傳車停放於路邊，陳崑崙乃囑甲○○上車察看是否有發電機，甲○
    ○見車上果真有發電機一臺，陳崑崙、陳錦龍、甲○○乃基於共同意圖為自己不
    法所有之犯意聯絡，由甲○○下車竊取該發電機，與陳錦龍一同搬至陳崑崙所駕
    駛自用小客車後座，適臺南縣警察局新營分局巡官陳昆山、警員歐陽琦經過所目
    睹，陳崑崙見事跡敗露加速逃逸。陳昆山、歐陽琦即自後追趕，至臺南縣新營市
    ○○路與新北八路口之際，陳崑崙所駕駛之汽車陷入泥巴中打滑，無法繼續行駛
    ，陳崑崙、陳錦龍當場遭逮捕，並扣得前開發電機一臺。甲○○則奪門逃逸，陳
    昆山追捕至附近農地時，甲○○不願就逮，央求正在執行逮捕現行犯公務之陳昆
    山讓其逃走，陳昆山不為所動，陳昆山旋即執行逮捕，甲○○乃抗拒而與之扭打
    在地，趁機將陳昆山絆倒壓在地上，並持不明物體喝令陳昆山不得輕舉妄動，繼
    而取得陳昆山因公務持有具有殺傷力之警用九○手槍一把（槍枝編號ＴＶＹ八二
    三三號，內含彈匣一個）及子彈十二顆，並向陳昆山佯稱欲返還該槍、彈，並作
    勢將該未經許可持有之警用手槍放在地上，而實際上卻持有該槍、彈立即逃逸，
    至離約三百公尺處將該槍、彈棄置臺南縣新營市○○路旁墳墓某腳踏車前方置物
    籃內。嗣於同日下午一時許，在高雄縣大社鄉○○村○○街三八號前，為警查獲
    甲○○，並於同日下午二時二十分許，在臺南縣新營市○○路與周武街口之墓場
    旁之腳踏車附近，扣得甲○○棄置之前開手槍一把（含彈匣一個）及子彈十二顆
    。
二、案經臺南縣警察局新營分局報請臺灣臺南地方法院檢察署檢察官偵查起訴。
      理      由
一、訊據上訴人即被告甲○○對於右揭竊盜、準強盜、妨害公務及未經許可持有手槍
    、子彈之事實坦承不諱，經查：
（一）被告供認右開竊盜之事實，核與共犯陳崑崙、陳錦龍於警訊時及原審審理時供
      述、證人即駕駛前揭競選宣傳車之司機盧銘欽於警訊時證述之情節大致相符（
      見警卷陳崑崙第二次警訊筆錄、陳錦龍第二次警訊筆錄、盧銘欽警訊筆錄、原
      審卷第二五頁、第二六頁、第三六頁），並有發電機照片二張及贓物認領保管
      單一份附於警卷可資佐證。
（二）被告供承右揭準強盜、妨害公務及未經許可持有手槍、子彈之事實，核與證人
      即處理本案之巡官陳昆山於偵查中、原審審理時及本院審理時、警員歐陽琦於
      偵查中證述之情節大致相符（見偵查卷第二七頁正面至第二八頁背面、原審卷
      第五六頁、第五七頁、第八二頁至第八三頁、本院卷九十二年十一月六日審判
      筆錄），並有有陳昆山報告書、毆陽琦報告影本、臺南警察局新分局第四組警
      員蔡政男具領該手槍及子彈彈之領據各一份與前開手槍、子彈及尋獲之照片六
      張附於警卷足資佐證。而前揭九○手槍一把（槍枝編號ＴＶＹ八二三三號，內
      含彈匣一個）及子彈十二顆係警用制式手槍及子彈，均具有殺傷力，應屬槍砲
      彈藥刀械管制條例第四條第一項第一款之手槍及同條項第二款之子彈。
（三）綜上所述，被告對於右揭竊盜、準強盜、妨害公務及未經許可持有手槍、子彈
      之自白核與事實相符，事證明確，被告之犯行堪以認定。
二、查被告雖與共犯陳崑崙、陳錦龍結夥三人共同竊盜，然在竊盜既遂後為警追躡時
    ，僅被告甲○○一人為脫免逮捕，對警當場施以強暴脅迫，奪取警槍，故除共犯
    陳崑崙、陳錦龍應論處結夥三人竊盜外，被告僅一人行強，應認單獨強盜（最高
    法院二十四年七月總會決議（五六）參照）。核被告所為，係犯刑法第三百二十
    九條之準強盜罪，應依同法第三百二十八條第一項論處、第一百三十五條第一項
    之妨害公務罪、槍砲彈藥刀械管制條例第七條第四項之未經許可持有手槍罪及同
    條例第十二條第四項之未經許可持有子彈罪。被告一行為同時觸犯上開未經許可
    持有手槍罪及未經許可持有子彈罪，為想像競合犯，應依刑法第五十五條之規定
    ，從一重之未經許可持有手槍罪處斷。又被告所犯之準強盜、妨害公務及未經許
    可持有手槍罪間，有方法結果之牽連關係，為牽連犯，應依刑法第五十五條之規
    定，從一重之未經許可持有手槍罪處斷。被告曾因竊盜罪，經臺灣高等法院高雄
    分院判處有期徒刑二年確定，於九十年五月七日執行完畢，有臺灣高等法院被告
    全國前案紀錄表一份附於本院卷可憑，五年以內再犯本案有期徒刑以上之罪，為
    累犯，應依刑法第四十七條規定加重其刑。
三、原審以被告事證明確，適用槍砲彈藥刀械管制條例第七條第四項、第十二條第四
    項、刑法第十一條前段、第一百三十五條第一項、第三百二十九條、第三百二十
    八條第一項、第五十五條、第四十七條、第四十二條第二項、現行法規所定貨幣
    單位折算新臺幣條例第二條（漏列）、罰金罰鍰提高標準條例第一條前段（漏列
    ）之規定，並審酌被告犯罪之動機、目的、手段、所生危害、犯後態度等一切情
    狀，以被告為累犯，判處有期徒刑五年二月，併科罰金新臺幣三萬元，罰金如易
    服勞役，以新台幣九百元即銀元三百元折算一日，認事用法並違誤，量刑及易服
    勞役折算標準之諭知亦妥適。被告上訴指摘原判決量刑太重云云，為無理由，應
    予駁回。
據上論結，應依刑事訴訟法第三百六十八條，判決如主文。
本案經檢察官劉欽銘到庭執行職務。
中    華    民    國      九十二      年      十一      月      二十    日
                                  臺灣高等法院臺南分院刑事第三庭
                                      審判長法官  陳    義    仲
                                            法官  楊    子    莊
                                            法官  陳    清    溪
右正本證明與原本無異。
如不服本判決，應於判決送達後十日內向本院提出上訴狀，其未敘述理由者並應於提
出上訴狀後十日內向本院補提理由書（應附繕本)。
                                      法院書記官  尤    乃    玉
中    華    民    國      九十二      年      十一      月    二十四    日
槍砲彈藥刀械管制條例第七條第四項
未經許可，持有、寄藏或意圖販賣而陳列第一項所列槍砲、彈藥者，處五年以上有期
徒刑，併科新台幣一千萬元以下罰金。
槍砲彈藥刀械管制條例第十二條第四項
未經許可，持有、寄藏或意圖販賣而陳列子彈者，處五年以下有期徒刑，併科新台幣
三百萬元以下罰金。
刑法第一百三十五條第一項
對於公務員依法執行職務時，施強暴脅迫者，處三年以下有期徒刑、拘役或三百元以
下罰金。
刑法第三百二十九條
竊盜或搶奪，因防護贓物、脫免逮捕或湮滅罪證，而當場施以強暴脅迫者，以強盜論
。
刑法第三百二十八條第一項
意圖為自己或第三人不法之所有，以強暴、脅迫、藥劑、催眠術或他法，至使不能抗
拒，而取他人之物或使其交付者，為強盜罪，處五年以上有期徒刑。


司法院資訊處製作；財團法人民間司法改革基金會備份。
